臺灣宜蘭地方法院交通事件裁定　　　　 96年度交聲字第302號
移送機關　　交通部公路總局臺北區監理所宜蘭監理站
異　議　人　甲○○
上列異議人因違反道路交通管理處罰條例案件，對於交通部公路
總局台北區監理所宜蘭監理站於民國96年9月27日所為之處分（
宜監字第裁43─Q00000000號），聲明異議，本院裁定如下：
    主  文
異議駁回。
    理  由
一、原移送機關裁決意旨略以：異議人即受處分人甲○○所有之
    車牌號碼G88-671號重型機車，於民國96年6月8日下午2時40
    分許，在宜蘭市○○路29巷1號前，因「塗抹污損牌照不能辨
    識號牌」違規，為宜蘭縣警察局宜蘭分局以宜縣警交字第Q00
    000000號製單舉發，交通部公路總局臺北區監理所宜蘭監理
    站遂依道路交通管理處罰條例第13條第1款規定，裁處異議人
    罰鍰新台幣（下同）4,800元。
二、異議意旨略以：異議人所有之前開車輛是在停止中為警舉發
    ，是否符合道路交通管理處罰條例第13條第1款規定顯有疑義
    ，且該污損牌照並非異議人所造成云云，為此爰於法定期間
    內聲明異議，請求撤銷原處分等語。
三、按汽車行駛有損毀或變造汽車牌照、塗抹污損牌照，或以安
    裝其他器具之方式，使不能辨認其牌號者，處汽車所有人
    2,4 00元以上4,800元以下罰鍰，並責令申請換領牌照或改
    正，道路交通管理處罰條例第13條第1款定有明文。查本件
    異議人固不否認於前開時間，其所有之車牌號碼G88-671號
    重型機車停放於上開地點為警舉發之事實，惟否認有塗抹污
    損牌照不能辨識號牌等情，辯稱：只是有點污損，並不是很
    髒，而且放在騎樓，而且難免會有點污損云云。經查，證人
    周哲諄於本院調查時結證稱：伊是白天上午向異議人借車作
    為是上下班用，中午的時候騎還給異議人，當時鑰匙已經還
    異議人，之後才去便利商店買東西，花了三分鐘至五分鐘購
    物，伊出來便利商店之後，警察問伊這台車車牌號碼幾號等
    語（參見本院卷第24頁96年11月22日訊問筆錄），是本件舉
    發當時，該機車係證人周哲諄前向異議人借用後，於返還時
    停放該處，堪認該機車係處於隨時可使用騎乘之狀態下。再
    以觀諸卷附採證照片2幀所示，其中確顯示上開重型機車車
    牌號碼「G88-671」，前2碼「G、8」部分皆遭塗抹，而形成
    類似「C、0」字樣，而無法辨識原號碼，其餘「8、6、7、1
    」部分則明確可辨識，而與一般機車行駛時，車牌遭泥水噴
    濺而污點平均散布車牌之情形有別，是上開塗抹情形顯係人
    為方式為之。復依交通部81年2月18日交路（81）字第
    005578號函釋，「使不能辨認其號牌」並非單指肉眼不能辨
    認，凡以各種手段至科學儀器不能辨認者亦屬之。參照上開
    行政函釋之見解，認牌號之塗抹污損只要達到難以辨認之程
    度，即符合本條款，就卷附異議人違規之舉發照片以觀，異
    議人汽車牌號第1碼及第2碼已無法清楚辨識，足見上開裁罰
    ，應屬有據。況道路交通管理處罰條例第13條第1款立法意
    旨，無非係在便利道路交通管理之稽查，以達成道路交通管
    理處罰條例第1條所揭櫫之「加強道路交通管理，維護交通
    秩序，確保交通安全」之立法目的；準此以言，所謂之「牌
    號不能辨識」，不限於汽車行進狀態中而遭警攔停時始有該
    條適用，汽車於行駛後停放之狀態下，如有車牌污損致無法
    辨識車牌號碼時，亦有該條適用餘地。
四、綜上所述，異議人確有塗抹污損牌照不能辨識號牌之違規行
    為。從而，移送機關依道路交通管理處罰條例第13條第1款規
    定裁處罰鍰4,800元，核無不合。本件聲明異議為無理由，應
    予駁回。
五、據上論斷，應依道路交通案件處理辦法第19條，裁定如主文
    。
中　　華　　民　　國　　96　　年　　12　　月　　6 　　日
            　　　交通法庭　　法　官辜　漢　忠
以上正本證明與原本無異。
如不服本裁定，應於裁定送達後5日內向本院提出抗告狀。（需
附繕本）
                              書記官   許 麗  汝
中　　華　　民　　國　　96　　年　　12　　月　　7　　日
